【裁判字號】    98,交聲,1500
【裁判日期】    990428
【裁判案由】    聲明異議
【裁判全文】
臺灣臺南地方法院交通事件裁定        98年度交聲字第1500號
原處分機關  交通部公路總局嘉義區監理所臺南監理站
異  議  人
即受處分人  甲○○
上列受處分人因違反道路交通管理處罰條例案件，對於交通部公
路總局嘉義區監理所臺南監理站，民國98年11月18日所為之裁決
處分（處分案號：嘉監南字第裁74-Z00000000號），聲明異議，
本院裁定如下：
      主  文
異議駁回。
      理  由
一、原處分意旨略以：異議人甲○○駕駛車牌號碼8627-LV號自
    用小客車，於民國98年8月19日1時15分許，行駛至國道8號
    西向4.2公里處，因違規左轉，經內政部警政署國道公路警
    察局（以下稱舉發機關）員警攔停後，另查知異議人有駕照
    逾期之違規，舉發機關員警遂將上揭2件違規予以舉發。嗣
    原處分機關即交通部公路總局嘉義區監理所臺南監理站，以
    違規事實明確，乃依道路交通管理處罰條例（下稱處罰條例
    ）第48條第1項第2款、第22條第1項第7款及反道路交通管理
    事件統一裁罰基準表之規定，分別裁處異議人罰鍰新臺幣（
    下同）1,800元及3,600元等語。
二、異議意旨略以：其不知該路口為禁止左轉之路段，該路口設
    置之禁止左轉標誌太小且懸掛過高，一般駕駛人行經此處均
    難以注意，遑論異議人於深夜行駛至該路口處，必定更難發
    現，此處交通標誌既設置不當，原處分機關仍執意裁罰，異
    議人實難甘服，爰聲明異議，請求撤銷原處分。
三、按汽車駕駛人轉彎時，不依標誌、標線、號誌指示情形者，
    處新臺幣600元以上1,800元以下罰鍰；汽車駕駛人，有駕駛
    執照逾有效期間仍駕車情形者，處新臺幣1,800元以上3,600
    元以下罰鍰，並禁止其駕駛，有道路交通管理處罰條例第48
    條第1項第6款及第22條第1項第7款明文。
四、本院審酌：
  (一)舉發機關以上揭事由舉發異議人，原處分機關據此分別裁處
    異議人1,800元及3,600元罰鍰之事實，有原處分機關嘉監南
    字第裁74-Z00000000號裁決書及舉發機關公警局交字第Z000
    00000號舉發通知單等件在卷可佐。
  (二)且查，異議人對於駕駛執照已逾有效期限仍駕車之違規並不
    爭執，僅以違規路口處之禁止左轉交通標誌設置不當等語置
    辯（參本院卷第15頁正、反面）。惟證人陳憲璋即舉發員警
    證稱：「本件是我告發的，當時當事人行駛在西向我們巡邏
    車停在東向，剛好當事人要違規左轉，被我們攔查。因當地
    路段禁止左右轉的標誌相當清楚，且該處路段設置有四面禁
    止左右轉之交通標誌，駕駛人可一眼即知該路口是禁止左右
    轉的。」等語綦詳（見本院卷第15頁背面、第16頁正面）；
    另查舉發機關98年12月23日公警四交字第0980472962號函併
    附違規路口照片，可徵本處路段於外側護欄處及內側分隔島
    路燈各設有禁止左右轉標誌1面，另於路口2座紅綠燈交通號
    誌燈桿上均設置有相同標誌1面之情事，在在與證人所述相
    符，是證人上揭證詞，洵堪採信。雖異議人當庭另質疑該處
    交通標誌於事後有遭變動過，惟經本院函查舉發機關，舉發
    機關則以99年1月27日公警四交字第0990470135號函回覆以
    「國道八號4.2公里與133縣道交叉路口禁止左右標誌，於98
    年8月19日後無重新設置或移動過。」（參本院卷第21頁）
    。據此可知，異議人上揭所辯，皆不足採信。
  (三)綜上所述，異議人於前述時、地之違規事實既可認定，且異
    議人所辯之事由皆無理由，原處分機關分別裁處異議人罰鍰
    1,800元及3,600元部分，經核於法尚無違誤，異議人前開異
    議內容，並無理由，應予駁回。
五、據上論斷，應依道路交通案件處理辦法第19條，裁定如主文
    。
中    華    民    國    99    年    4     月    28    日
                  交通法庭   法  官  廖建彥
以上正本證明與原本無異。
如不服本裁定應於送達後5日內向本院提出抗告狀（應附繕本）
。
                             書記官  吳揆滿
中    華    民    國    99    年    4     月    28    日

司法院資訊處製作；財團法人民間司法改革基金會備份。
